# 减资由权益法转为成本法

提问人：萍实 时间：2014-10-21 09:24:45
请教一下：减资由权益法转为成本法的处理方法，在修订后的新准则中有规定吗？谢谢

回答人：chenyiwei
丧失共同控制或重大影响后，应转为金融资产核算。具体的规定见《企业会计准则第 2 号——长期股权投资（ 2014 年修订）》第十五条第一款。该准则单行本中的应用指南内有具体的举例。